【裁判字號】    98,簡,319
【裁判日期】    980813
【裁判案由】    水污染防治法
【裁判全文】
臺北高等行政法院裁定
                                       98年度簡字第319號
原      告  濠勝環保有限公司
代  表  人  甲○○
被      告  宜蘭縣政府
代  表  人  乙○○（縣長）
上列當事人間水污染防治法事件，原告不服行政院環境保護署中
華民國98年5 月4 日環署訴字第0980023643號訴願決定，提起行
政訴訟，本院裁定如下：
    主  文
原告之訴駁回。
訴訟費用由原告負擔。
    理  由
一、按訴願之提起，應自行政處分達到或公告期滿之次日起30日
    內為之。提起訴願逾法定期間者，應為不受理之訴願決定。
    參照訴願法第14條第1 項、第77條第2 款之規定甚明。訴願
    逾期即未經合法之訴願程序，進而提起撤銷訴訟，不合撤銷
    訴訟之訴願前置要件，又不能補正，應依行政訴訟法第107
    條第1 項第10款裁定駁回之。依同法第236 條規定，簡易程
    序適用上開通常程序之規定。
二、本件原告因水污染防治法事件，遭被告以97年10月29日府授
    環水字第0970024688號裁處書處罰鍰新台幣（下同）9 萬元
    。原告不服，循序提起撤銷訴訟訴訟。查原處分書係於97年
    10月31日送達於原告，此有送達證書影本附訴願卷可稽。計
    其提起訴願之期間，應自97年11月1 日起算。原告設所宜蘭
    縣，扣除在途期間4 日。至97年12月4 日（星期四）屆滿。
    原告遲至98年3 月4 日始提出申訴書訴願，此有申訴書上所
    載日期可考，早已逾訴願法定不變期間，訴願決定不予受理
    ，自無不合。原告復提起撤銷訴訟，參照前述規定與說明，
    並非合法，應予駁回。原告雖主張訴願決定書未記載被告代
    表人，於法不合。又被告所屬人員於本件處罰前到場稽查，
    告以違反事由及將處以罰鍰，原告以為即是處分，於97年9
    月16日即向被告提出申訴書，為訴願之意，被告未予函復，
    致原告以為已在訴願期間內訴願，如有遲誤，亦聲請回復原
    狀等語。然查訴願決定書漏未記載被告代表人，與原告訴願
    是否逾期無關。又原處分於97年10月29日作成，原告之前於
    97年9 月16日提出申訴書，何能認為係對原處分之不服表示
    。且被告就原告97年9 月16日提出之申訴書，業以97年9 月
    25 日 府授環水字第0970021496號函復，請原告於97年10月
    7 日前補正提送規定格式之報告。並非未予函復。此與原告
    遲誤訴願期間亦無關涉。況原告遲誤訴願期間申請回復原狀
    ，未併提起訴願時為之，而於起訴時為之，亦於法不合。是
    原告上述主張並不可採。本件爭訟之罰鍰金額不逾20萬元，
    依簡易程序終結之。
三、依行政訴訟法第236 條、第107 條第1 項第10款、第104 條
    、民事訴訟法第95條、第78條，裁定如主文。
中    華    民    國    98    年    8     月     13   日
             台北高等行政法院第八庭
                             法  官  蔡進田
上為正本係照原本作成。
本件以訴訟事件所涉及之法律見解具有原則性者為限，始得於本
裁定送達後10日內向本院提出抗告狀（須按他造人數附繕本），
並經最高行政法院許可後方得抗告。
中    華    民    國    98    年    8     月    13    日
                              書記官  黃倩鈺


司法院資訊處製作；財團法人民間司法改革基金會備份。
